【裁判字號】    89,上易,388
【裁判日期】    890229
【裁判案由】    賭博
【裁判全文】
臺灣高等法院臺中分院刑事判決                八十九年度上易字第三八八號
    上  訴  人
    即  被  告  丁○○
                甲○○
                丙○○
右上訴人因賭博案件，不服臺灣彰化地方法院八十八年度易字第一三三一號中華民國
八十八年十二月九日第一審判決（起訴案號：臺灣彰化地方法院檢察署八十八年度偵
字第五六七八號），提起上訴，本院判決如左：
      主  文
上訴駁回。
      事實及理由
一、本案經本院審理結果，認第一審判決認事用法及量刑均無不當，應予維持，並引
    用第一審判決書記載之事實、證據及理由（如附件） 。
二、上訴人即被告丁○○、甲○○、丙○○在本院未據提出其他有利之證據及辯解，
    仍執陳詞否認犯罪，而上訴指摘原審判決不當，顯無理由，應予駁回。
三、據上論斷，應依刑事訴訟法第三百七十三條、第三百六十八條，判決如主文。
本案經檢察官乙○○到庭執行職務。
中      華      民      國      八十九      年    二    月    二十九    日
                                    臺灣高等法院臺中分院刑事第六庭
                                          審判長法  官  古  金  男
                                                法  官  沈  應  南
                                                法  官  張  祺  祥
右正本證明與原本無異。
不得上訴。
                                                書記官  劉  美  宏
中      華      民      國     八十九     年      三      月    一      日
                                                                        Ｄ
臺灣彰化地方法院刑事判決                        八十八年度易字第一三三一號
    公  訴  人  臺灣彰化地方法院檢察署檢察官
    被      告  丁○○  男四十一歲（民國○○○年○月○○日生）
                        住彰化縣永靖鄉○○村○○路四０八巷二號
                        身分證統一編號：Ｚ000000000號
    選任辯護人  鄭秀珠律師
    被      告  甲○○  男四十一歲（民國○○○年○月○○○日生）
                        住彰化縣社頭鄉○○路○段十八號
                        身分證統一編號：Ｚ000000000號
                丙○○  女三十六歲（民國○○○年○月○日生）
                        住彰化縣社頭鄉○○路四七三巷一號
                        身分證統一編號：Ｚ000000000號
右列被告等因賭博案件，經檢察官聲請簡易判決處刑（八十八年度偵字第五六七八號
），本院改依通常程序判決如左：
    主      文
丁○○連續意圖營利聚眾賭博，處有期徒刑參月，如易科罰金，以佰元折算壹日。
甲○○幫助意圖營利聚眾賭博，處有期徒刑貳月，如易科罰金，以佰元折算壹日。
丙○○幫助意圖營利聚眾賭博，處有期徒刑貳月，如易科罰金，以佰元折算壹日，
緩刑貳年。
扣案搖獎機壹組、號碼燈壹組、遊戲券貳佰陸拾捌張、白板伍拾陸塊、簽字筆貳拾柒
支及賭資新臺幣玖萬伍仟貳佰陸拾元均沒收。
    事      實
一、丁○○意圖營利，並基於概括犯意，連續自民國八十八年五月中旬起，至同年月
    二十四日止，提供位於彰化縣永靖鄉○○村○○路一八四號前空地之公眾得出入
    之場所，設置搖獎機，機內放置寫有一號至四十五號之乒乓球，以類似「六合彩
    」之賭局，聚集不特定之多數人猜號核對搖獎機內所搖得之號碼，其經營方式為
    賭客以新臺幣（以下同）十元向丁○○購得一分之遊戲券，每次可以二分簽賭，
    以賭客簽賭之號碼核對搖獎機內所搖得之號碼，若猜中二個號碼可得遊戲券五十
    五分，若猜中三個號碼可得一百六十五分，若猜中四個號碼可得三百三十分，所
    得分數可由賭客向其他賭客兌換現金，亦可持遊戲券於他日再至該處賭博，若未
    猜中遊戲券即歸丁○○贏得，而以此方式賭博財物。甲○○及丙○○二人基於幫
    助丁○○犯賭博罪之犯意，於八十八年五月二十四日，在上開處所，由甲○○負
    責搖獎、開獎之工作，丙○○負責販賣遊戲券給賭客及拿礦泉水之工作，嗣於同
    日晚上十一時三十分許，在前開地點為警查獲，扣得丁○○所有當場賭博之器具
    搖獎機一組、號碼燈一組、遊戲券二百六十八張、白板五十六塊、簽字筆二十七
    支及兌換籌碼處之賭資九萬五千二百六十元。
二、案經彰化縣警察局員林分局報請臺灣彰化地方法院檢察署檢察官偵查起訴。
    理  由
一、訊據被告丁○○固不否認於右揭時、地擺設搖獎機供不特定之多數人購買分數猜
    號之事實，惟矢口否認有何賭博之犯行，辯稱：不是賭博，只是猜號遊戲，遊戲
    券不可以換錢，剩下的分數可於下禮拜再玩，現金七萬五千九百元是伊去田中所
    收的保險費云云。訊據被告甲○○、丙○○均矢口否認有何幫助賭博之犯行，被
    告甲○○辯稱：那天是去逛夜市，之前玩過一次，所以認識被告丁○○，那天看
    被告丁○○忙不過來，就幫忙開獎云云；被告丙○○辯稱：那天是去逛夜市，伊
    與被告丁○○認識，被告丁○○忙不過來，便叫伊幫忙收分數及拿礦泉水給客戶
    喝云云。惟查本案賭客以十元向被告丁○○購得一分遊戲券，每次可以二分簽賭
    ，以賭客簽賭之號碼核對搖獎機內所搖得之號碼，若猜中二個號碼可得遊戲券五
    十五分，若猜中三個號碼可得一百六十五分，若猜中四個號碼可得三百三十分之
    事實，業據被告丁○○於警訊及本院審理時供認屬實，且所贏得的遊戲券可與其
    他賭客兌換現金，亦據證人即賭客劉雅雯於警訊、偵查中及本院審理時證述綦詳
    ，再衡諸上開處所為公眾得出入之場所，並無任何遮蔽，若僅如被告丁○○所言
    係猜號遊戲，並無金錢輸贏，則遊客自可於旁邊自行猜號，何須花錢向被告丁○○購買遊戲券，且由賭客以其贏得之遊戲券向其他賭客兌換金錢，亦係提供場所
    及器具供人以不確定機率決定財產輸贏，況賭客既可持賭贏之遊戲券，於下星期
    再至被告丁○○之攤位玩遊戲，則該遊戲券亦屬財產利益之象徵；又被告丁○○
    辯稱扣案之賭資九萬五千二百六十元，其中七萬五千九百元係收取之保險費，並
    非賭資云云，惟被告丁○○就此並未提出任何事證，空言主張，不足輕信，況現
    金係可代替物，焉能謂該筆現金即不可移充賭資。是被告丁○○確有前揭賭博之
    犯行甚明；而被告甲○○、丙○○於當晚在前開處所幫忙搖獎、開獎、收分數及
    拿礦泉水給賭客之事實，亦為渠等二人所自承在卷，雖證人即被告甲○○之配偶
    劉淑梅、證人即被告丙○○之配偶劉明進均到庭證述當天晚上係去逛夜市等語，
    惟逛夜市者亦可臨時起意幫助被告丁○○賭博，其二人之證詞仍無解於被告甲○○、丙○○幫助賭博之犯行。綜核上情，被告等三人前開所辯，顯均係畏罪飾卸
    之詞，不足採信，此外，復有被告丁○○所有當場賭博之器具搖獎機一組、號碼
    燈一組、遊戲券二百六十八張、白板五十六塊、簽字筆二十七支及在兌換籌碼處
    之賭資九萬五千二百六十元扣案可稽，本案罪證明確，被告等三人犯行至堪認定
    。
二、核被告丁○○所為，係犯刑法第二百六十六條第一項前段之普通賭博罪及同法第
    二百六十八條之意圖營利供給賭博場所罪、意圖營利聚眾賭博罪。公訴人雖漏引
    刑法第二百六十八條前段之意圖營利供給賭博場所罪，但犯罪事實欄已有論及，
    本院自得併予審理。所犯三罪均係基於一個賭博犯意之決定，達成其同一犯罪之
    各個舉動，屬法律概念上之一行為，自屬想像競合犯，應從一重之意圖營利聚眾
    賭博罪處斷，又其先後多次行為，時間緊接，犯罪基本構成要件相同，顯係基於
    概括之犯意為之，應依連續犯之規定論以一罪，並加重其刑。被告甲○○、丙○○所為，均係犯同法第二百六十八條意圖營利聚眾賭博罪之從犯，爰依正犯之刑
    減輕之。審酌被告三人在公共場所設置賭局敗壞社會風氣甚鉅，並參酌其等犯罪
    動機、手段、目的、犯罪後猶飾詞圖卸，尚無悔意等一切情狀，分別量處如主文
    所示之刑，並諭知易科罰金之折算標準，以示懲儆。又被告丙○○前未曾受有期
    徒刑以上刑之宣告，有臺灣彰化地方法院檢察署刑案資料查註紀錄表及本院被告
    全國前案紀錄表在卷可稽，其經此教訓，當知警惕而無再犯之虞，本院認本件所
    宣告之刑，以暫不執行為適當，爰依法宣告緩刑二年，以啟自新。至扣案之搖獎
    機一組、號碼燈一組、遊戲券二百六十八張、白板五十六塊、簽字筆二十七支及
    賭資九萬五千二百六十元分別係當場賭博之器具及在兌換籌碼處之財物，應依同
    法第二百六十六條第二項併予宣告沒收。
三、據上論斷，應依刑事訴訟法第四百五十二條、第二百九十九條第一項前段，刑法
    第五十六條、第二百六十六條第一項前段、第二項、第二百六十八條、第五十五
    條、第三十條、第四十一條、第七十四條第一款，罰金罰鍰提高標準條例第一條
    前段、第二條，判決如主文。
本案經檢察官魏克仁到庭執行職務。
中      華      民      國    八十八    年     十二     月      九      日
                                    臺灣彰化地方法院刑事第三庭
                                        法      官  姚  勳  昌
右正本證明與原本無異。
如不服本判決，應於判決送達後十日內向本院提出上訴狀( 須附繕本 )。
告訴人或被害人對於判決如有不服具備理由請求檢察官上訴者，其上訴期間之計算係
以檢察官收受判決正本之日期為準。
                                        法院書記官  楊  筱  惠
中      華      民      國    八十八    年      十二    月      十三    日
刑法第二百六十六條
在公共場所或公眾得出入之場所賭博財物者，處一千元以下罰金，但以供人暫時娛樂
之物為賭博者，不在此限。
當場賭博之器具與在賭檯或兌換籌碼處之財物，不問屬於犯人與否，沒收之。
刑法第二百六十八條
意圖營利，供給賭博場所或聚眾賭博者，處三年以下有期徒刑，得併科三千元以下罰
金。


司法院資訊處製作；財團法人民間司法改革基金會備份。
